臺灣臺南地方法院刑事判決　　　　　　　 100年度訴字第94號
公　訴　人　臺灣臺南地方法院檢察署檢察官
被　　　告　梁志峰　36歲民.
上列被告因偽造文書等案件，經檢察官提起公訴（99年度偵字第
7768號），本院判決如下：
    主  文
梁志峰意圖為自己不法之所有，以詐術使人將本人之物交付，處
有期徒刑捌月；又行使偽造私文書，足以生損害於他人，處有期
徒刑捌月；應執行有期徒刑壹年。
    事  實
一、梁志峰前因竊取其弟之國民身分證及印章，冒名向多家銀行
    申貸款項及申請核發信用卡、現金卡等物，並持以刷卡消費
    、預借現金及申辦多家電信公司行動電話門號；又竊取親人
    委託管理之空白支票多張，用以抵付其個人之債務，涉犯行
    使偽造私文書、詐欺取財、詐欺得利、以不正方法向自動付
    款設備詐欺取財及竊盜等罪，經本院於民國95年6月23日以
    95年度簡字第55號簡易判決，判處被告應執行有期徒刑8 月
    (得易科罰金)確定。復與他人共同冒名申辦身分證，犯行使
    偽造私文書及使公務員登載不實文書罪，經本院於99年8 月
    25日以99年度簡上字第233號判決，判處梁志峰有期徒刑4
    月確定；素行不佳。
二、緣新亞建設開發股份有限公司（下簡稱新亞公司)承作國防
    部總政治作戰局位於高雄市都市改制前之高雄縣(下同)鳳山
    眷區新建工程，有意就眷區內之泥作工程部分予以發包(下
    簡稱鳳山眷區泥作工程)。梁志峰得知後，明知其並非臺灣
    世曦工程顧問股份有限公司之工程師，且與新亞公司之人員
    間並無特殊之關係與交情，並無把握一定可以為承陞營造工
    程股份有限公司（下簡稱承陞公司）仲介取得鳳山眷區之泥
    作工程，竟基於意圖為自己不法所有之犯意，於98年初某時
    ，在某處工地，持內容不實記載「梁志峰、建築部正工程師
    、臺灣世曦工程顧問股份有限公司」之名片(下簡稱世曦公
    司)，向承陞公司總經理陳又維佯稱：其係世曦公司建築部
    正工程師，與新亞公司之人熟識關係良好，可為承陞公司向
    新亞公司居間仲介承攬取得上揭鳳山眷區之泥作工程，陳又
    維表示同意後，梁志峰即分別以0000000000、0000000000號
    行動電話於附表一所示時間，接續以附表一所示簡訊對陳又
    維詐稱可以取得或已經取得鳳山眷區泥作工程合約，使陳又
    維誤信梁志峰確實有辦法可以為承陞公司取得或已經取得承
    陞公司與新亞公司間之鳳山眷區泥作工程合約，陷於錯誤分
    別於附表二所示時間，依附表二所示梁志峰所發送之簡訊內
    容，交付附表二所示款項予梁志峰，梁志峰取得上揭款項後
    供已花用。嗣梁志峰於不詳時間、地點，取得不詳之人所偽
    造，內容記載新亞公司與承陞公司間鳳山工地泥作工程合約
    之「新亞建設開發股份有限公司工程合約書」1份，另行基
    於行使偽造私文書之犯意，於98年8月31日，在梁志峰位於
    臺南縣仁德鄉○○村○○○街55號住處，將該合約書交付陳
    又維以行使，使陳又維誤以為承陞公司已取得新亞公司承作
    之鳳山眷區泥作工程之承攬權，陳又維同時於該處交付附表
    二編號6所示新台幣(下同)3萬元款項，足以生損害於承陞公
    司與新亞公司對於契約管理之正確性。嗣陳又維向新亞公司
    求證後始知受騙。
三、案經承陞公司訴由臺灣臺北地方法院檢察署呈請臺灣高等法
    院檢察署檢察長核轉臺灣臺南地方法院檢察署檢察官偵查起
    訴。
    理  由
甲、程序部分：按被告以外之人於審判外之陳述，經當事人於審
    判程序同意作為證據，法院審酌該言詞陳述或書面陳述作成
    時之情況，認為適當者，亦得為證據，刑事訴訟法第159條
    之5第1項定有明文。查被告於本院審理時對於檢察官所提出
    供述證據之證據方法均不爭執(見本院卷第23、32頁)，而本
    院依卷內資料審酌上揭證據，亦認為並未有何違背法律或其
    他相關規定之情事，而應認為適當，是依刑事訴訟法第159
    條之5第1項之規定，均具有證據能力。
乙、實體部分：
一、訊據被告梁志峰對於上揭持「高雄縣鳳山市泥水裝修工程明
    細表」及內容不實記載「梁志峰、建築部正工程師、臺灣世
    曦工程顧問股份有限公司」之名片，向承陞公司總經理陳又
    維稱：其與新亞公司之人熟識，可為承陞公司向新亞公司居
    間仲介承攬取得上揭鳳山眷區泥作工程；向陳又維發送附表
    一所示簡訊；以附表二所示時間及理由向陳又維索取或借得
    款項及以不實合約書向陳又維行使等情固不否認，惟矢口否
    認有詐欺及行使偽造私文書之犯行，辯稱：
    (1)我沒有詐欺承陞公司，我確實有仲介承陞公司承攬新亞公
      司承作之鳳山眷區泥作工程(見本院卷第27頁反面)。
    (2)我有跟承陞公司拿資料送鳳山工地審核，等鳳山工地審核
      之後通知我去拿工程明細表及施工規範，估價期間是20天
      ，20天後估價資料送回工地一星期後通知我去議價，議價
      的時候陳又維因時間來不及無法到場，只有我去議價(見
      本院卷第30頁反面、第61頁反面)。
    (3)當初跟我接洽的不是新亞公司鳳山工地的劉文瑞主任，而
      是鳳山工地另一位工地經理也姓劉我不知道他的姓名，所
      以劉文瑞不知道我為承陞公司接洽的事情(見本院卷第65
      頁)。
    (4)我向承陞公司取得之54萬元已經交付給王明智了(見本院
      卷第28頁反面)，我均是與王明智接觸，他跟新亞公司比
      較熟，我再跟陳又維接觸(見本院卷第28頁反面、第29頁
      )，分給新亞公司那3個人是王明智主導的，我不知道是那
      3人(見本院卷第66頁反面)。
    (5)借款的部分我已經跟陳又維說明是我個人急用(見本院卷
      第64頁)，陳又維並未陷於錯誤。
    (6)「新亞建設開發股份有限公司工程合約書」是王明智交給
      我的，我沒有看就交給陳又維，我不知是假造的(見本院
      卷第30、64頁反面、65、67頁)。
    云云。
二、本院審酌：
  (一)經查：被告以內容不實之世曦公司正工程師名片出示陳又維
    及以偽造之新亞公司工程合約書向陳又維行使；發送附表一
    所示簡訊及以附表二所示時間及理由向陳又維索款或借款，
    並取得附表二所示款項之事實，除據被告坦承在卷外，且有
    ：
    (1)證人陳又維、劉文瑞之證言。
    (2)如附表二所示支票及匯款、轉帳單據、支票簽收回執(見
      99年度他字第115 9號卷，以下簡稱偵卷1，第4-8頁；99
      年度交查字第924號卷，以下簡稱偵卷2，第14、15頁)。
    (3)承陞公司支票簽收回執聯2張(見偵卷1第5、7頁)。
    (4)記載梁志峰為世曦公司建築部正工程師之不實名片1張(見
      偵卷2第32頁)。
    (5)簡訊翻拍畫面共33張(見偵卷2第36-40頁)。
    (6)偽造之新亞公司工程合約書1份(見偵卷2第76-158頁)。
    等件可證，此部分被告任意性之自白確與事實相符，當可採
    信。
  (二)次查：被告於98年間，未曾為承陞公司仲介新亞公司承攬鳳
    山眷區之泥作工程，亦未為承陞公司為投標、議價或報價等
    行為；及新亞公司亦未曾審核任何有關承陞公司有關承攬上
    揭工程之資料乙節，有新亞公司100年7月28日陳報狀可稽(
    見本院卷第39頁)，足認被告辯稱：其為承陞公司拿資料送
    至鳳山工地審核、為承陞公司至鳳山工地拿工程明細表及施
    工規範、為承陞公司議價云云，均屬不實。
  (三)復查：被告既稱為承陞公司爭取新亞公司鳳山眷區之泥作工
    程，且於本院審理中供稱：其所負責之工作係在議價後看契
    約條款合不合理云云(見本院卷第29頁反面)。依此足稽承陞
    公司是否取得鳳山眷區之泥作工程？是否曾與新亞公司簽約
    乙節，自均應知之甚詳才是，其焉有不知王明智交付之新亞
    公司工程合約書係假造之理!再依附表一編號13所示簡訊，
    被告於98年8月7日下午2時13分發送簡訊予陳又維稱：「合
    約已經領回，下個禮拜有空請來取回蓋章，新亞時間有限」
    等語，此有該手機簡訊畫面可稽(見偵卷2第39頁)。而被告
    係98年8月31日始將上揭合約書交付證人陳又維，因此合約
    書在被告手中之期間至少有24日，被告焉有不看該合約書之
    理。再該合約書內所附工程明細表1份，其上均先蓋有富誠
    公司之公司章及負責人陳佩君章，經人劃後復蓋承陞公司
    之公司章及負責人陳佩君章(見本院卷第121-131頁)，以上
    印章均係證人陳又維交付被告所蓋者，業據被告供明在卷(
    見本院卷第66頁正反面)，依常理判斷上揭偽造之合約書如
    非被告所製作，即係被告交付他人所製作，依此足認被告辯
    稱自王明智交付上揭合約書至交付陳又維前未曾看過該合約
    書，不知係假造云云，亦與常情顯不相符而不足採信。
  (四)又查：證人李明哲於99年6月22日檢察事務官調查中證稱：
    被告交付附表二編號1、2所示2紙支票向我調現，我不知道
    他為何會扯出什麼王明智的(見偵卷2第20頁)等語。且經本
    院於審理中提示李明哲之證言予被告後，被告亦坦承附表編
    號1、2所示支票確係經其持以向證人李明哲調現，而非交付
    王明智其人者(見本院卷第65頁反面)，依此亦足認被告辯稱
    附表編號1、2所示支票均係交給王明智；王明智告知其20萬
    元係要分給新亞公司3個人云云均屬虛構而不足採信。
  (五)又被告既稱王明智係其與新亞公司之中間人，其54萬元均交
    付王明智，然被告竟無法提出王明智如住居所等相關資料以
    供本院調查(見本院卷第30頁正反面)。再新亞公司鳳山工地
    之工務主任劉文瑞，證人即收受被告附表二編號1、2所示支
    票，為其調現之李明哲等人均稱根本不知王明智其人(分見
    偵卷2第19、166頁)。再被告提出王明智之0000000000號行
    動電話手機號碼，經調查後為一NGUYEN THI THU THUY之外
    國人所有，且於97年12月10日即已停用，至今尚未復話，此
    有該電話之遠傳資料查詢1紙附卷可稽(見本院卷第33頁)，
    被告根本不可能於98年間以此電話與王明智聯絡接洽承陞公
    司與新亞公司間承攬泥作工程與收受54萬元款項之事宜。況
    被告既辯稱54萬元款項中之34萬元係其個人之借款，焉有一
    併交付王明智取走之理；再參酌被告一面辯稱其與鳳山眷區
    工地一不知名之劉經理接洽承陞公司之承攬事宜，一面卻又
    辯稱王明智係其與新亞公司之聯絡人，顯然互相矛盾；因此
    足認被告辯稱王明智係其與新亞公司之聯絡人、偽造之新亞
    公司合約書係王明智所交付，54萬元款項皆遭王明智取走云
    云，均與實情不符，而不足採信。
  (六)再證人陳又維於本院審理中證稱：交付被告的款項都是承陞
    公司出的(見本院卷第63頁正反面)；54萬元中的34萬元借款
    如果不是被告答應要為承陞公司介紹承作鳳山眷區的泥作工
    程我根本不會借給他(見本院卷第62頁反面)；被告之前為承
    陞公司介紹鳳山眷區的鷹架工程，原本說我們已經取得了鷹
    架工程，突然間又被被告拿掉說換別家做了，我想說是不是
    我沒有付錢，所以將我們換掉(見本卷第59頁)；若知拿不到
    工程我根本不會給他錢(見本院卷第58頁反面)；我交錢的用
    意是保證一定拿得到合約(見本院卷第59頁)；我公司的人看
    到鳳山眷區已經有人在做泥作工程了，問被告，被告還騙我
    說還要等(見本院卷第56頁)等語。以上均為被告所不否認，
    因此足認證人陳又維係以被告耽保為承陞公司介紹承作鳳山
    眷區泥作工程為由施以詐術而向承陞公司借款，陳又維係耽
    心無法取得上揭泥作工程而陷於錯誤交付上揭金額予被告。
  (七)再就被告發送證人陳又維如附表一所示之簡訊內容觀之，被
    告於提及買保險之錢或其個人借款同時均提及鳳山工地之泥
    作工程事項或其與新亞公司之徐總經理、劉經理等人聯絡等
    情，此亦足以印證被告係以有把握取得鳳山眷區泥作工程為
    由，而分別向證人陳又維詐騙上揭款項。
  (八)被告為證人陳又維介紹承陞公司承攬新亞公司鳳山眷區泥作
    工程之同時亦介紹金美福工程有限公司(下簡稱金美福公司)
    承攬新亞公司之泥作工程，此有新亞公司100年7月28日陳報
    狀上之記載可稽(見本院卷第39頁)，且為被告坦承在卷(見
    本院卷第65頁)此部分事實當可認定，被告既向陳又維稱出
    錢買保險就一定可以取得上揭工程卻又同時為金美福公司仲
    介承攬上揭工程，顯見被告確有詐騙陳又維之故意無疑。又
    被告確曾於98年間介紹富誠工程有限公司(下簡稱富誠公司
    ，負責人與承陞公司之負責人相同均為陳佩君)參與鳳山眷
    區泥作工程之報價，此參酌新亞公司100年7月28日陳報狀上
    之記載即知(見本院卷第39頁)，然後因認為富誠公司之資本
    額不高，可能無法承攬到上揭工程，而改由資本額較高之承
    陞公司承包，然因時間屆至而為新亞公司拒絕，此分別有新
    亞公司上揭陳報狀上之記載及被告與證人陳又維於本院審理
    中之供述可稽，足認被告確曾將富誠公司之公司資料交付新
    亞公司，並為富誠公司參與上揭工程之報價。然本案之重點
    不在被告是否曾為承陞公司或相關之富誠公司，仲介新亞公
    司之泥作工程，而係被告是否假借仲介之便向承陞公司詐取
    附表二所示之財物。今被告明知其未曾以承陞公司名義向新
    亞公司爭取上揭工程，亦未取得上揭工程之合約書，卻分別
    以此為由向承陞公司總經理陳又維詐取上揭承陞公司之財物
    ，顯見被告確有意圖為自己不法所有之犯意甚明。
  (九)再輔以被告取得上揭款項後竟持假造之新亞公司工程合約書
    於98年8月31日向證人陳又維行使。復於同日再自陳又維手
    中取得最後一筆，即如附表編號6所示之3萬元款項後即避不
    見面，後經臺灣臺北地方法院檢察署檢察官發佈通緝後始於
    99年4月16日為警緝獲，此有證人陳又維之證言及承陞公司
    於98年12月23日向臺灣臺北地方法院檢察署提出之刑事告訴
    狀、臺南市警察局通緝案件移送書、偵訊筆錄、查捕逃犯作
    查詢報表等件可稽(分見偵卷1第1-11頁、臺灣臺北地方法院
    檢察署99年度偵緝字第83 0號卷第1-7頁)，此均為被告所不
    否認，且時至今日均未償還承陞公司上揭款項，亦足以推知
    被告以上揭理由向承陞公司總經理陳又維詐稱出錢買保險或
    借款，確有詐欺之犯意，而非僅為民事上之債務不履行而已
    。
  (十)綜上所述，足認被告上揭所辯均無非係事後卸責之詞不足採
    信，被告以上揭詐術向承陞公司詐得附表二所示款項及以上
    揭偽造之合約書向陳又維行使之犯行均足堪認定，本件事證
    已甚明確，被告犯行堪以認定，應予依法論科。
三、按刑法第216條、第210條之行使偽造私文書罪，其所謂之文
    書，須以文字或符號，定著於有體物，而表示一定之意思、
    觀念或用意，具有相當之存續性，且屬法律上或社會生活上
    有關係之事項者，始足當之。如僅單純表示文書制作人之人
    格，而未表示一定之內容者，即難認係該法條所保護之文書
    。又偽造行使之名片，僅有其姓名、職銜、電話號碼，顯僅
    係單純表示其人之同一性，而未表示一定之內容，並非刑法
    上偽造文書罪所保護之文書。最高法院81年台上字第31 28
    號著有判決可稽。經查：依照上揭意旨，被告持以向陳又維
    行使內容不實之世曦公司之名片，自非刑法第210條所稱之
    文書。惟被告於98年8月31日所持上揭向告訴人陳又維行使
    之「新亞建設開發股份有限公司工程合約書」當事人欄處雖
    僅記載新亞公司之公司名稱、負責人姓名、公司設址、公司
    電話及公司統一編號，而未記載承陞公司之相關資料，且未
    蓋二間公司之公司印章及負責人印章(見偵卷2第120頁)，然
    該契約書第1頁(即偵卷2第77頁)，已記載訂約之當事人為新
    亞公司及承陞公司，契約內容已記載工程之名稱、地點、訂
    約文件、約定內容，工程明細表等事項，顯係已以文字定著
    於有體物，表示一定之意思，而具有相當之存續性，已屬法
    律上與社會生活上有關係之事項，非但已表示文書制作人之
    人格，且已表示一定之內容，故該契約自屬文書無疑。核被
    告以上揭事由向證人陳又維詐取承陞公司財物，所為係犯刑
    法第339條第1項之詐欺取財罪；又持上揭偽造之合約書向證
    人陳又維行使，所為係犯同法第216條、第210條之行使偽造
    私文書罪。因本院查無證據足以證明確有王明智其人，故尚
    難與被告間論以共同正犯。又被告偽造私文書後持以行使，
    偽造私文書之低度行為為行使偽造私文書之高度行為所吸收
    ，不另論罪。被告分別以上揭事由向承陞公司多次詐取款項
    ，顯係在時間、空間之密接下，所為一個犯罪行為之數個動
    作，為接續犯，應論以一罪。又被告所犯上揭詐欺取財及行
    使偽造私文書2罪間，犯意各別，行為互殊，應分論併罰。
    爰審酌被告正值青壯，不思循正當途徑賺取金錢，竟以上揭
    方式詐取財物，造成承陞公司受有財產上損失，亦造成新亞
    公司契約管理之正確性受損，且犯後猶飾詞否認犯行，毫無
    悔意，並考量其智識程度、家庭狀況，之前二度犯有詐欺、
    偽造文書等此類犯行，足認其素行不佳等一切情狀，爰分別
    量處如主文所示之刑，並定其應執行之刑，以示懲儆。未查
    被告犯罪所用內容記載不實之名片及偽造之合約書，已為承
    陞公司所有而非被告所有，爰均不為沒收之宣告，附此敘明
    。
據上論斷，應依刑事訴訟法第299條第1項前段，刑法第216條、
第210條、第339條第1項、第51條第5款，刑法施行法第1條之1，
判決如主文。
本案經檢察官 馮君傑 到庭執行職務。
中    華    民    國  100    年    10    月    6     日
                  刑事第十五庭  審判長法  官  蔡直青
                                      法  官  伍逸康
                                      法  官  林福來
以上正本證明與原本無異
如不服本判決應於收受本判後10日內向本院提出上訴書狀，並應
敘述具體理由。其未敘述上訴理由者，應於上訴期間屆滿後20日
內向本院補提理由書狀（均須按他造當事人之人數附繕本）「切
勿逕送上級法院」。
                                      書記官  郭純瑜
中    華    民    國   100    年    10    月    11    日
附錄本案論罪科刑法條：
刑法
第210條（偽造變造私文書罪）
偽造、變造私文書，足以生損害於公眾或他人者，處5年以下有
期徒刑。
第216條（行使偽造變造或登載不實之文書罪）
行使第210條至第215條之文書者，依偽造、變造文書或登載不實
事項或使登載不實事項之規定處斷。
第339條（普通詐欺罪）
意圖為自己或第三人不法之所有，以詐術使人將本人或第三人之
物交付者，處5年以下有期徒刑、拘役或科或併科1千元以下罰金
。
以前項方法得財產上不法之利益或使第三人得之者，亦同。
前二項之未遂犯罰之。
附表一：
┌─┬────┬───────────────────┐
│編│發送簡訊│簡      訊      之      內      容    │
│號│之時間  │                                      │
├─┼────┼───────────────────┤
│1 │98年4月 │關於新亞鳳山泥作的工作....前提是必須你│
│  │23日上午│們先拿出20萬買個保險，因為上件鷹架是我│
│  │8時5分  │的廠商有出，這次還是會知會你一下....下│
│  │        │禮拜三要領標單。                      │
├─┼────┼───────────────────┤
│2 │98年4月 │關於支付20萬給新亞的事情，因為這筆費用│
│  │24日晚間│是分給三個人的，如果你們公司有疑慮的話│
│  │21時23分│，不然就照我的意思好了....            │
├─┼────┼───────────────────┤
│3 │98年6月2│鳳山泥作工程，我昨天有跟他們劉經理連絡│
│  │日下午16│過，這個禮拜工地再忙，下個禮拜才會議價│
│  │時8分   │，所以如果下個禮拜要議價，請你要記(？ │
│  │        │？？？？？？)，我會弄好的。           │
├─┼────┼───────────────────┤
│4 │98年6月4│下個禮拜會有通知議價，昨天新亞徐總工程│
│  │日下午15│師有跟我通過電話，他有打電話過去鳳工關│
│  │時29分  │心，所以請你們準備好....我可以先跟你們│
│  │        │支付25萬嗎？....這個月泥作工程就會合約│
│  │        │下來了，所以我有先預支一下，因為我有資│
│  │        │金上的需要，麻煩一下。                │
├─┼────┼───────────────────┤
│5 │98年7月 │請你這2天有空的話，請到台南來一趟，我 │
│  │13日上午│有重要的事情跟你商討。                │
│  │9時     │                                      │
├─┼────┼───────────────────┤
│6 │98年7月 │....請你要下來時，可否先借我幾萬，合約│
│  │16日下午│好後再扣回去....                      │
│  │13時30分│                                      │
├─┼────┼───────────────────┤
│7 │98年7月 │給你帳號台灣銀行永康分行帳號0000000000│
│  │17日下午│08，戶名：梁雅雯，如果可以的話，請多匯│
│  │14時16分│一萬謝謝。                            │
├─┼────┼───────────────────┤
│8 │98年7月 │那天我有收到你匯過來的3萬，小姐說時間 │
│  │20日上午│來不及，那麼還有一萬是否能夠請小姐再匯│
│  │9時30分 │給我，....條款有問題的就先提出來。    │
├─┼────┼───────────────────┤
│9 │98年7月 │關於上次所提的協議書部份，不知道你公司│
│  │30日上午│那邊研究如何了？....上次跟你說的都更案│
│  │8時30分 │就快要進行了，....你所要做的項目我們都│
│  │        │可以事先確保起來。                    │
├─┼────┼───────────────────┤
│10│98年7月 │今天有很重要的事情需要你的協助及幫忙，│
│  │31日上午│因為十萬分火急，所以不得不提出來跟你商│
│  │8時30分 │量一下，要跑一個三點半，金額還缺十八萬│
│  │        │，因為真的是欠到了，不然我不會提出這總│
│  │        │要求，你也知道我昨天才跟你提過泥作合約│
│  │        │的事情都快結束了，如果沒有今天這件事情│
│  │        │，我想應該不用跟你開口的，所以我想先跟│
│  │        │你借來應急一下，所以請你能夠幫個忙，事│
│  │        │發突然所以來不及反應。                │
├─┼────┼───────────────────┤
│11│98年7月 │下午三點半~~拜託了帳號：000000000000京│
│  │31日中午│城銀行玉井分行，戶名：豪昇起重工程行，│
│  │12 時57 │數量表我也順便mail過去了。            │
│  │分      │                                      │
├─┼────┼───────────────────┤
│12│98年7月 │不然你幫我五萬，其它我自己在想辦法，麻│
│  │31日下午│煩你了，帳號給你了。                  │
│  │13時7分 │                                      │
├─┼────┼───────────────────┤
│13│98年8月7│合約我已經領回來了，下個禮拜有空請來取│
│  │日上午2 │回蓋章，新亞有限時間的，還有上次跟你提│
│  │時13分  │的那個合約如何了，對了請你今天麻煩一下│
│  │        │先借我一萬，請幫我匯到台銀那個帳號。  │
├─┼────┼───────────────────┤
│14│98年8月 │....因為這二天颱風，造成我家大淹水，二│
│  │10日中午│台轎車和摩托車都完全滅頂，整個家都泡水│
│  │12時22分│，因為這樣子，我最近會急需用到錢，所以│
│  │        │請你那邊動作快點，對了，下午是否能夠先│
│  │        │幫忙匯個二萬，下來應急一下，麻煩你了，│
│  │        │請幫忙匯到台灣銀行那個戶頭，謝謝。    │
├─┼────┼───────────────────┤
│15│98年8月 │請你多拿一萬元借我，謝謝。            │
│  │11日上午│                                      │
│  │5時18分 │                                      │
└─┴────┴───────────────────┘
附表二：
┌─┬──────┬───┬─────┬────────────┐
│編│被告要求款項│金  額│被告之理由│支     付     方     式 │
│號│之簡訊      │      │          │                        │
├─┼──────┼───┼─────┼────────────┤
│1 │          │20萬元│拿20萬元買│證人陳又維簽發支票1紙(票│
│  │98年4月23日 │      │保險，分給│號：YA0000000、發票日期 │
│  │上午8時5分許│      │新亞公司3 │：98年6月30日、發票人： │
│  │          │      │人，以求確│承陞公司、法定代理人：陳│
│  │同年月24日晚│      │保取得泥作│佩君)於98年5月6日郵寄至 │
│  │間21時23分  │      │工程。    │被告位於臺南縣仁德鄉一甲│
│  │            │      │          │村太乙六街55號住處。    │
├─┼──────┼───┼─────┼────────────┤
│2 │98年6月4日下│25萬元│借款      │證人陳又維簽發支票1紙(票│
│  │午15時29分  │      │          │號：YA0000000、發票日：9│
│  │            │      │          │8年9月20日、發票人：承陞│
│  │            │      │          │公司、法定代理人：陳佩君│
│  │            │      │          │)於98年6月13日郵寄至被告│
│  │            │      │          │位於臺南縣仁德鄉一甲村太│
│  │            │      │          │乙六街55號住處。        │
├─┼──────┼───┼─────┼────────────┤
│3 │98年7月16 │3萬元 │借款      │證人陳又維於99年7月23日 │
│  │日下午13時30│      │          │，以自動提款機跨行轉帳方│
│  │分          │      │          │式，自第一商業銀行松山分│
│  │98年7月17 │      │          │行帳號00000000000號帳戶 │
│  │日下午14時16│      │          │，轉帳1萬元至被告之妹梁 │
│  │分          │      │          │雅雯開立於臺灣銀行永康分│
│  │            │      │          │行帳號00000000 0000號帳 │
│  │            │      │          │戶。                    │
├─┼──────┼───┼─────┼────────────┤
│4 │          │1萬元 │借款      │證人陳又維於99年7月23日 │
│  │98年7月17日 │      │          │，以自動提款機跨行轉帳方│
│  │下午14時16分│      │          │式，自第一商業銀行松山分│
│  │          │      │          │行帳號00000000000號帳戶 │
│  │98年7月20日 │      │          │，轉帳1萬元至被告之妹梁 │
│  │上午9時30分 │      │          │雅雯開立於臺灣銀行永康分│
│  │            │      │          │行帳號00000000 0000號帳 │
│  │            │      │          │戶。                    │
├─┼──────┼───┼─────┼────────────┤
│5 │          │2萬元 │借款      │證人陳又維於98年 7月31日│
│  │98年7月24日 │      │          │以匯款之方式匯至京城商業│
│  │          │      │          │銀行玉井分行、帳號：0660│
│  │98年7月31日 │      │          │00 000000號、戶名：豪昇 │
│  │上午8時30分 │      │          │起重工程行、林玉芬帳戶。│
│  │          │      │          │                        │
│  │98年7月31日 │      │          │                        │
│  │中午12時57分│      │          │                        │
│  │          │      │          │                        │
│  │98年7月31日 │      │          │                        │
│  │下午13時7分 │      │          │                        │
├─┼──────┼───┼─────┼────────────┤
│6 │          │3萬元 │          │證人陳又維於99年8月31日 │
│  │98年8月7日下│      │          │親自至被告位於臺南縣仁德│
│  │午2時13分   │      │          │鄉○○村○○○街55號住處│
│  │          │      │          │取得偽造之新亞公司工程合│
│  │98年8月10日 │      │          │約書後，將現金3萬元交付 │
│  │中午12時22分│      │          │被告。                  │
│  │          │      │          │                        │
│  │98年8月11日 │      │          │                        │
│  │上午5時18分 │      │          │                        │
└─┴──────┴───┴─────┴────────────┘